【裁判字號】    95,抗,384
【裁判日期】    950629
【裁判案由】    本票裁定
【裁判全文】
臺灣臺北地方法院民事裁定               95年度抗字第384號
抗  告  人    順華藥品工業股份有限公司
兼法定代理人  乙○○
抗  告  人    甲○○原名李鸝.
相  對  人    丙○○
非訟代理人    林憲同律師
上列當事人間聲請本票裁定事件，抗告人對於中華民國95年4月
19日本院95年度票字第45747號裁定提起抗告，本院裁定如下：
    主  文
抗告駁回。
抗告費用新台幣壹仟元由抗告人負擔。
    理  由
一、本件抗告意旨略以：抗告人於日前接獲本院95年度票字第45
    747號民事裁定，然相對人所持之抗告人於民國95年2月10日
    共同簽發之付款地未載，金額新台幣（下同）44萬元，利息
    按年息5％計算，免除作成拒絕證書，到期日未載之本票（
    下稱系爭本票），乃係抗告人為擔保與相對人間之債務所簽
    發，然該債務已於相對人自行將抗告人乙○○所有坐落台北
    市○○區○○路2段98號2樓、3樓及台北市○○區○○路2段
    100號2樓、3樓房屋共4戶連基地坐落台北市○○區○○路2
    小段147地號及147之3地號土地（應有部分均為4/14）之產
    權移轉登記相對人時，因抵銷債務而消滅。是以，相對人已
    擅自將抗告人之財產過戶而抵銷雙方之債務，故系爭本票之
    債權已消滅，相對人在無任何債權存在之情形下，率爾聲請
    准予強制執行，誠屬不當；又相對人擅將抗告人乙○○所有
    之上開房地移轉登記於相對人名下，顯已構成偽造文書及背
    信等罪嫌，抗告人亦曾對此寄發存證信函，爰依法抗告等語
    。並於本院聲明為：(一)原裁定廢棄；(二)相對人在原法院之聲
    請駁回。
二、按本票執票人，依票據法第123條規定，聲請法院裁定許可
    對本票強制執行，係屬非訟事件，此項聲請之裁定，及抗告
    法院之裁定，僅依非訟事件程序，以審查強制執行許可與否
    ，並無確定實體上法律關係存否之效力，如發票人就票據債
    務之存否有爭執時，應由發票人提起確認之訴，以資解決，
    最高法院57年台抗字第76號判例可資參照。
三、本件相對人主張：伊執有抗告人所簽發之系爭本票，詎於95
    年4月3日經提示未獲付款，為此依票據法第123條規定聲請
    裁定就上開金額及自提示日起算之約定利息許可強制執行等
    情，已據其提出本票1紙為證據，原裁定予以准許，形式上
    審查即無不合。抗告意旨稱：系爭本票之債權已消滅，其並
    無積欠任何債務，然縱抗告人所稱屬實，亦係實體法上之爭
    執，依上開說明，非本件非訟程序所得加以審究。從而，抗
    告意旨指摘原裁定不當，求予廢棄，委無理由，應予駁回。
四、又本件抗告費用1,000元，應由抗告人連帶負擔之。
五、據上論結，本件抗告為無理由，爰依非訟事件法第21條第2
    項、第46條、第24條第1項，民事訴訟法第495條之1第1項、
    第449條第1項、第85條第2項，裁定如主文。
中    華    民    國    95    年    6     月    29    日
                  民事第四庭審判長法  官  林麗玲
                                  法  官  洪遠亮
                                  法  官  黃柄縉
以上正本係照原本作成
本裁定不得再抗告
中   華    民    國    95    年    6     月     30    日
                                  書記官  楊湘雯


司法院資訊處製作；財團法人民間司法改革基金會備份。
